

PERFIL

Soy un desarrollador web con más de 2 años de experiencia en el desarrollo de aplicaciones de sitios web empresariales y pequeños blogs personales.

Estoy especializado en aplicaciones web front-end basadas en javascript/ecmascript.

Me gusta escribir código de alto ritmo con énfasis en el uso de las mejores prácticas para desarrollar software de alta calidad que cumpla con los requisitos, el presupuesto y el cronograma del proyecto.

Soy conocedor en los siguientes

Soy conocedor en los siguientes lenguajes de diseño de sitios web tanto frontend como backend

Vue.js

React

Html

Css

Django

Flask

Python

Javascript

Php

El diseño creativo, el trabajo duro y la creatividad única son mi pasión.

CONTACTO

TELÉFONO: 55 34614397

SITIO WEB:

Oleider Gonzalez (argenismahath.github.io)

CORREO ELECTRÓNICO:

Oleidergonzalez11@gmail.com

OLEIDER JESUS GONZALEZ V.

DESARROLLADOR WEB FULL STACK

EDUCACIÓN

UNIVERSIDAD TECNOLOGICA EN LINEA

01/04/2021 - HOY

Estudiante de ingeniería en sistemas computacionales con perfil profesional de autodidacta y redacción de problemas

EXPERIENCIA LABORAL

FREELANCER - MENU DIGITAL

MENU DIGITAL/QR PARA SNACKBAR

Creado con javascript, css3, html5 mas otras librerias utilizada para un mejor funcionamiento

LA CABAÑA DE BENYO - SERVIDOR LOCAL

25/02/2022 - 03/03/2022

PEQUEÑO SERVIDOR LOCAL PARA EL BAR Y RESTAURANT, PARA UNA MEJOR COMUNICACIÓN ENTRE EL PERSONAL, EL SERVIDOR FUE CREADO CON DJANGO Y LAS VISTAS CON HTML, CSS, JAVASCRIPT, PASANDO TODA LA INFOMACION CON UNA API

PROYECTO PERSONAL - INFONAUTICA

15/03/2022 -- 25/03/2022

PROYECTO INFONAUTICA ES UNA PEQUEÑA STARTUP ENFOCADA A LOS SERVICIOS WEB, DONDE SE LE PROPONE A LOS CLIENTES DIVERSAS SOLUCIONES A SUS NECESIDADES.

LA WEB HA SIDO CREADA CON HTML5, CSS3, JAVASCRIPT Y PHP

APTITUDES

